臺灣臺中地方法院刑事判決
110年度原交易字第57號
公  訴  人  臺灣臺中地方檢察署檢察官
被      告  劉志偉


指定辯護人  本院公設辯護人蔡育萍  
上列被告因公共危險案件，經檢察官提起公訴（110年度速偵字
第3429號）後，聲請改依協商程序而為判決，本院認為適當，同
意進行協商判決程序，判決如下：
    主          文
劉志偉駕駛動力交通工具而吐氣所含酒精濃度達每公升零點二五
毫克以上，累犯，處有期徒刑陸月，如易科罰金，以新臺幣壹仟
元折算壹日。
    犯罪事實及理由
一、本案犯罪事實及證據，均引用檢察官起訴書之記載（如附件
    ）。
二、本案被告劉志偉已認罪，且經檢察官與被告於審判外達成協
    商之合意，其合意內容為：「被告劉志偉犯駕駛動力交通工
    具，而吐氣所含酒精濃度達每公升0.25毫克以上罪，累犯，
    願受有期徒刑6月，如易科罰金，以新臺幣1仟元折算1日。
    」。經查，上開協商合意並無刑事訴訟法第455條之4第1項
    所列情形之一，檢察官聲請改依協商程序而為判決，本院爰
    不經言詞辯論，於協商合意範圍內為協商判決。
三、應適用之法條：刑事訴訟法第455條之2第1項、第455條之4
    第2項、第455條之8、第454條第2項，刑法第185條之3第1項
    第1款、第47條第1項、第41條第1項前段，刑法施行法第1條
    之1第1項。
四、協商判決除有刑事訴訟法第455條之4第1項第1款於本訊問程
    序終結前，被告撤銷協商合意或檢察官撤回協商聲請者；第
    2款被告協商之意思非出於自由意志者；第4款被告所犯之罪
    非第455條之2第1項所定得以聲請協商判決者；第6款被告有
    其他較重之裁判上一罪之犯罪事實者；第7款法院認應諭知
    免刑或免訴、不受理者情形之一，及違反同條第2項「法院
    應於協商合意範圍內為判決；法院為協商判決所科之刑，以
    宣告緩刑、2年以下有期徒刑、拘役或罰金為限」之規定者
    外，檢察官與被告均不得上訴。
五、如不服本案判決，且有上揭得上訴之情形，應於收受判決後
    20日內向本院提出上訴書狀（應敘述具體理由並附繕本）。
    上訴書狀如未敘述理由，應於上訴期間屆滿後20日內補提理
    由書於本院。
本案經檢察官廖志國提起公訴，經檢察官劉世豪到庭執行職務。
中    華    民    國    110    年    11    月    23   日
                  刑事第十一庭 法  官   曹錫泓
以上正本證明與原本無異。
　　　　　　　　　             書記官   張雅如 　　
中　　華　　民　　國　　110 　年　　11　　月　　23　　日
附錄論罪科刑法條：
中華民國刑法第185條之3第1項第1款
駕駛動力交通工具而有下列情形之一者，處2年以下有期徒刑，
得併科20萬元以下罰金：
一、吐氣所含酒精濃度達每公升零點二五毫克或血液中酒精濃度
    達百分之零點零五以上。
附件： 
臺灣臺中地方檢察署檢察官起訴書                                                             110年度速偵字第3429號
　　被　　　告　劉志偉　男　41歲（民國00年0月00日生）
　　　　　　　　　　　　住臺中市○○區○○路000巷000號
　　　　　　　　　　　　國民身分證統一編號：Z000000000號
上列被告因公共危險案件，業經偵查終結，認應提起公訴，茲將
犯罪事實及證據並所犯法條分敘如下：
        犯罪事實
一、劉志偉前有多次公共危險前科，末次於110年2月間，經法院
    判處有期徒刑4月確定，於110年6月30日易科罰金執行完畢
    。詎猶不思悔改，自110年9月20日18時許起至同日20時50分
    許止，在臺中市大里區西湖路上之薰衣草檳榔攤飲用威士忌
    酒後，其吐氣所含酒精濃度已達每公升0.25毫克以上，竟仍
    基於酒後駕駛動力交通工具之犯意，隨即駕駛車牌號碼
　　000-0000號自用小客貨車上路。嗣於同日21時5分許，行經
    臺中市○○區○○街00巷00號前時，因未繫安全帶為警攔查，發
    現其身上酒味甚濃，遂對其施以酒精濃度吐氣測試，於同日
    21時26分許，測得其吐氣所含酒精濃度達每公升1.31毫克，
    而查悉上情。
二、案經臺中市政府警察局霧峰分局報告偵辦。
        證據並所犯法條
一、上揭犯罪事實，業據被告劉志偉於警詢時及偵查中均坦承不
    諱，並有被告之酒精測定紀錄表、承辦警員職務報告書、臺
    中市政府警察局舉發違反道路交通管理事件通知單影本各1
    份在卷可資佐證，被告犯嫌已堪認定。
二、核被告所為，係犯刑法第185條之3第1項第1款之公共危險罪
    嫌。又被告前有如事實欄所載之犯罪科刑及執行情形，有刑
    案資料查註紀錄表在卷可參，其於有期徒刑執行完畢後，5
    年以內故意再犯本件有期徒刑以上之罪，為累犯，請依刑法
    第47條第1項之規定加重其刑。
三、依刑事訴訟法第251條第1項提起公訴。
    此　致
臺灣臺中地方法院
中　　華　　民　　國　 110　　年　　9 　　月　　8 　　日
                              檢  察  官　廖志國
本件正本證明與原本無異
中　　華　　民　　國　 110　　年　　9 　　月　　23　　日
                              書  記  官  林念儀
附錄本案所犯法條全文
中華民國刑法第185條之3
駕駛動力交通工具而有下列情形之一者，處 2 年以下有期徒刑
，得併科 20 萬元以下罰金：
一、吐氣所含酒精濃度達每公升零點二五毫克或血液中酒精濃度
    達百分之零點零五以上。
二、有前款以外之其他情事足認服用酒類或其他相類之物，致不
    能安全駕駛。
三、服用毒品、麻醉藥品或其他相類之物，致不能安全駕駛。
因而致人於死者，處 3 年以上 10 年以下有期徒刑；致重傷者
，處 1 年以上 7 年以下有期徒刑。
曾犯本條或陸海空軍刑法第 54 條之罪，經有罪判決確定或經緩
起訴處分確定，於五年內再犯第 1 項之罪因而致人於死者，處
無期徒刑或 5 年以上有期徒刑；致重傷者，處 3 年以上 10 年
以下有期徒刑。